臺灣高雄地方法院刑事判決　　　　　　　 94年度訴字第826號
公　訴　人　臺灣高雄地方法院檢察署檢察官
被　　　告　甲○○
指定辯護人　本院公設辯護人丙○○
上列被告因違反槍砲彈藥刀械管制條例案件，經檢察官提起公訴
（94年度偵字第3177號），本院判決如下：
    主  文
甲○○未經許可，寄藏可發射子彈具有殺傷力之改造手槍，累犯
，處有期徒刑壹年陸月，併科罰金新臺幣陸萬元，罰金如易服勞
役，以新臺幣玖佰元即銀元佰元折算壹日。
扣案之仿FN廠1910型半自動改造手槍壹支（含彈匣壹個，槍枝管
制編號：0000000000 號）及改造子彈壹顆，均沒收。
    事  實
一、甲○○前因違反毒品危害防制條例案件，經本院於民國89年
    1 月31日，以89年度雄簡字第21號判處有期徒刑6 月確定，
    於90年8 月15日執行完畢出監。詎其猶不知悔改，明知未經
    許可，不得無故持有或寄藏可發射子彈具殺傷力之槍砲或子
    彈，竟仍於94年1 月21日凌晨2 時許，在高雄市○○路與六
    合路附近之停車場外，受綽號「二百」之不詳姓名成年男子
    之委託，代為將可擊發子彈具殺傷力之仿FN廠1910型半自動
    手槍製造之玩具手槍換裝土造金屬槍管而成之改造手槍1 支
    （含彈匣1 個，槍枝管制編號：0000000000號，以下簡稱「
    上開改造手槍」）、可擊發具殺傷力之由玩具金屬彈殼加裝
    直徑約7.8MM 金屬彈頭組合而成之改造子彈2 顆（以下簡稱
    「上開改造子彈」）及不具殺傷力之玩具金屬彈殼、土造子
    彈各1 顆轉交予張延平（綽號「四哥」）後，其乃未經許可
    而無故持有上揭改造手槍及子彈，並將之藏放於其所有之皮
    包內。嗣於94年1 月27日上午7 時10分許，甲○○駕駛車牌
    號碼Z6-0443 號自小客車，途經高雄市○○○路與林森一路
    口時，因未繫安全帶為警攔停，其欲自皮包內取出證件時，
    不慎掉落上開槍、彈，而為警當場查獲，並扣得上開手槍及
    子彈。
二、案經高雄市刑警大隊移送臺灣高雄地方法院檢察署檢察官偵
    查起訴。
    理  由
一、按「被告以外之人於審判外之言詞或書面陳述，除法律有規
    定者外，不得作為證據」；又「被告以外之人於檢察事務官
    、司法警察官或司法警察調查中所為之陳述，與審判中不符
    時，其先前之陳述具有較可信之特別情況，且為證明犯罪事
    實存否所必要者，得為證據」；另「被告以外之人於審判外
    之陳述，雖不符刑事訴訟法第159 條之1 至第159 條之4 之
    規定，而經當事人於審判程序同意作為證據，法院審酌該言
    詞陳述或書面陳述作成時之情況，認為適當者，亦得為證據
    」；再「當事人、代理人或辯護人於法院調查證據時，知有
    第159 條第1 項不得為證據之情形，而未於言詞辯論終結前
    聲明異議者，視為有前項之同意」，刑事訴訟法第159 條第
    1 項、第159 條之2 及第159 條之5 分別定有明文。經查本
    件內政部警政署刑事警察局出具之槍彈鑑定書，雖為被告以
    外之人於審判外之書面陳述，屬於傳聞證據，惟檢察官、被
    告及辯護人業於審判程序中同意作為證據，本院審酌上開書
    面陳述作成時之證據取得過程並無瑕疵，且與待證事實具有
    關連性等情況，認為適當，應認依刑事訴訟法第159 條之5
    之規定，得為證據，而有證據能力，合先敘明。
二、訊據被告甲○○對其未經許可寄藏上開可擊發具殺傷力之槍
    、彈等事實，均坦承不諱，而扣案手槍1 支（槍枝管制編號
    0000000000號）及子彈4 顆經送內政部警政署刑事警察局鑑
    定後，認送鑑手槍係仿FN廠1910型半自動手槍製造之玩具手
    槍換裝土造金屬槍管而成之改造手槍，機械性能良好，可擊
    發適用子彈，認具殺傷力；另送鑑子彈其中2 顆係由玩具金
    屬彈殼加裝直徑約7.8MM 金屬彈頭組合而成之改造子彈，採
    樣1 顆試射，可擊發，認具殺傷力；其餘2 顆子彈中，1 顆
    係土造子彈（具直徑7.8MM 金屬彈頭）經實際試射，無法擊
    發，認不具殺傷力，另1 顆則為玩具金屬彈殼等情，有該局
    94 年2月21日刑鑑字第0940019897號槍彈鑑定書1 份附卷可
    稽，故被告自白核與事實相符，本件事證明確，被告犯行堪
    以認定。
三、查被告行為後，槍砲彈藥刀械管制條例已於94年1 月26日修
    正公布，並於同年月28日生效，原槍砲彈藥刀械管制條例第
    11條第4 項之規定於修正後改列第8 條第4 項，並將原法定
    刑度「1 年以上7 年以下有期徒刑，併科新臺幣7,000,000
    元以下罰金」，提高為「3 年以上10年以下有期徒刑，併科
    新臺幣7,000,000 元以下罰金」，新舊法比較之結果，以舊
    法較有利於被告，故本件依刑法第2 條第1 項但書之規定，
    就被告未經許可持有其他可發射子彈具有殺傷力之改造手槍
    部分，應適用修正前槍砲彈藥刀械管制條例第11條第4 項處
    斷。另槍砲彈藥刀械管制條例第12條第4 項就持有子彈之規
    定並未修正，自無新舊法比較之問題，附此敘明。是核被告
    所為，係犯修正前槍砲彈藥刀械管制條例第11條第4 項未經
    許可寄藏其他可發射子彈具有殺傷力之改造手槍罪及同條例
    第12條第4 項之未經許可寄藏子彈罪。被告以一行為同時持
    有具殺傷力之改造手槍及子彈，為想像競合犯，應從一重論
    以修正前槍砲彈藥刀械管制條例第11條第4 項未經許可持有
    其他可發射子彈具有殺傷力之改造手槍罪。其寄藏上開槍枝
    及子彈而持有槍彈之行為，均已包含於寄藏槍彈之行為內，
    不另論持有槍彈罪。又其前因違反毒品危害防制條例案件，
    經本院以89年度雄簡字第21號判處有期徒刑6 月確定，嗣於
    90年8 月15日執行完畢出監，其於5 年內再為本件有期徒刑
    以上之罪，為累犯，應依刑法第47條之規定，加重其刑。茲
    審酌被告前有麻藥、毒品、妨害風化等前科，素行非佳，有
    臺灣高等法院被告前案紀錄表在卷可稽，其值此槍彈氾濫時
    刻，未經許可而寄藏具殺傷力之改造槍、彈，嚴重危害社會
    安全及他人之生命，而其隨身攜帶之危險尤為鉅大，本應重
    懲，惟念其犯後坦承犯行，且尚未持槍彈造成他人實際損害
    等一切情狀，酌情量處如主文所示之刑，並諭知罰金易服勞
    役之折算標準。扣案之仿FN廠1910型半自動手槍製造之玩具
    手槍換裝土造金屬槍管而成之改造手槍1 支（槍枝管制編號
    0000000000號）及改造子彈1 顆（原為2 顆，業經試射1 顆
    ），送驗結果認均具有殺傷力，有上開槍彈鑑定書在卷足憑
    ，屬違禁物，均應依刑法第38條第1 項第1 款規定宣告沒收
    。至內政部警政署刑事警察局鑑驗試射之改造子彈1 顆，已
    因試射而滅失，業失其違禁物之性質，毋庸為沒收之宣告。
    另扣得之金屬彈殼、土造子彈各1 顆，因不具殺傷力，亦毋
    庸為沒收之宣告，附此敘明。
據上論斷，應依刑事訴訟法第299 條第1 項前段，修正前槍砲彈
藥刀械管制條例第11條第4 項、槍砲彈藥刀械管制條例第12條第
4 項，刑法第11條前段、第2 條第1 項但書、第55條前段、第42
條第2 項、第47條，罰金罰鍰提高標準條例第2 條，現行法規所
定貨幣單位折算新臺幣條例第2 條，判決如主文。
本案經檢察官乙○○到庭執行職務。
中　　華　　民　　國　　94　　年　　10　　月　　11　　日
                      刑事第14庭
                          審判長法  官  蔡  廣  昇
                                法  官  紀  凱  峰
                                法　官  謝  雨  真
以上正本證明與原本無異。
如不服本判決，應於判決送達後10日內，向本院提出上訴狀。
中　　華　　民　　國　　94　　年　　10　　月　　11　　日
                                書記官  許  麗  珠
附錄本案論罪科刑法條：
修正前槍砲彈藥刀械管制條例第11條第4項
未經許可，持有、寄藏或意圖販賣而陳列第一項所列槍砲者，
處1 年以上7 年以下有期徒刑，併科新臺幣700 萬元以下罰金。
槍砲彈藥刀械管制條例第12條第4項
未經許可，持有、寄藏或意圖販賣而陳列子彈者，處5 年以下有
期徒刑，併科新台幣 300 萬元以下罰金。
